---
title: "21/08/2017"
output:
  html_notebook: default
  html_document: default
---

#Sesión 21/08/2017

## ¿Será posible que escogimos una muestra atípica?

Sí, debido a que la función $f(x)$ es la misma. Mostraré el ejemplo 1.5 y datos de entrenamiento distintos. Incluso cambiando el span de LOESS.

###Esta es la muestra del ejemplo 1.5
```{r}
library(ggplot2)
library(dplyr)
library(purrr)
#library(readr)
x <- c(1,7,10,0,0,5,9,13,2,4,17,18,1,2)
set.seed(145904)
error <- rnorm(length(x), 0, 500)
f <- function(x) {
  ifelse(x < 10, 1000*sqrt(x), 1000*sqrt(10))
}
y <- f(x) + error
datos_entrena <- data.frame(x=x, y=y)
model1 = lm(formula = x~y, data = datos_entrena)
error_f <- function(df){
  function(mod){
    preds <- predict(mod, newdata = df)
    round(sqrt(mean((preds-df$y)^2)))
  }
}

ggplot(datos_entrena, aes(x=x, y=y)) + 
  geom_point() + #datos_entrena
  geom_smooth(data=datos_entrena, method = "loess", se=FALSE, color="gray", span=1, size=1.1) + # loess 1
  geom_smooth(data=datos_entrena, method = "loess", se=FALSE, color="red", span=0.3, size=1.1) + # loess 0.3
  geom_smooth(data=datos_entrena, method = "lm", se=FALSE, color="blue", size=1.1)
```

```{r}
summary(model1)
```

####Errores de entrenamiento y prueba

```{r}
set.seed(218052272)
mod_rojo <- loess(y ~ x, data = datos_entrena, span=0.3)
mod_gris <- loess(y ~ x, data = datos_entrena, span=1)
mod_recta <- lm(y ~ x, data = datos_entrena)
error_ent <- error_f(datos_entrena)
df_mods <- data_frame(nombre = c('recta', 'rojo','gris'))
df_mods$modelo <- list(mod_recta, mod_rojo, mod_gris)
df_mods <- df_mods %>% 
  mutate(error_entrena = map_dbl(modelo, error_ent))
x_0 <- sample(0:13, 100, replace = T)
error <- rnorm(length(x_0), 0, 500)
y_0 <- f(x_0) + error
datos_prueba <- data_frame(x = x_0, y = y_0)
error_p <- error_f(datos_prueba)
df_mods <- df_mods %>% 
  mutate(error_prueba = map_dbl(modelo, error_p))
df_mods
```


### Datos de entrenamiento sin tantos outliers regresión LOESS 0.3

Se muestran datos de entrenamiento distintos sin tanto _outliers_ con la regresión LOESS 0.3.

```{r}
x <- c(0,2,5,7,9,8,2,18,12,12,10,6)
set.seed(145904)
error <- rnorm(length(x), 0, 500)
f <- function(x) {
  ifelse(x < 10, 1000*sqrt(x), 1000*sqrt(10))
}
y <- f(x) + error
datos_entrena <- data.frame(x=x, y=y)
model1 = lm(formula = x~y, data = datos_entrena)

ggplot(datos_entrena, aes(x=x, y=y)) + 
  geom_point() + #datos_entrena
  geom_smooth(data=datos_entrena, method = "loess", se=FALSE, color="gray", span=1, size=1.1) + # loess 1
  geom_smooth(data=datos_entrena, method = "loess", se=FALSE, color="red", span=0.3, size=1.1) + # loess 0.3
  geom_smooth(data=datos_entrena, method = "lm", se=FALSE, color="blue", size=1.1)
```
```{r}
summary(model1)
```
####Errores de entrenamiento y prueba

```{r}
set.seed(218052272)
mod_rojo <- loess(y ~ x, data = datos_entrena, span=0.3)
mod_gris <- loess(y ~ x, data = datos_entrena, span=1)
mod_recta <- lm(y ~ x, data = datos_entrena)
error_ent <- error_f(datos_entrena)
df_mods <- data_frame(nombre = c('recta', 'rojo','gris'))
df_mods$modelo <- list(mod_recta, mod_rojo, mod_gris)
df_mods <- df_mods %>% 
  mutate(error_entrena = map_dbl(modelo, error_ent))
x_0 <- sample(0:13, 100, replace = T)
error <- rnorm(length(x_0), 0, 500)
y_0 <- f(x_0) + error
datos_prueba <- data_frame(x = x_0, y = y_0)
error_p <- error_f(datos_prueba)
df_mods <- df_mods %>% 
  mutate(error_prueba = map_dbl(modelo, error_p))
df_mods
```

