---
title: "Tarea 12 (reducción de dimensionalidad)"
output:
  html_document:
    df_print: paged
---
_175904 Jorge III Altamirano Astorga_

```{r include=FALSE}
library(tidyverse)
```


## Lectura

* Los conjuntos de datos se dividen y es usual encontrar el texto: `training`, `test` y `validation`, sin embargo, la utilización de estos términos es en ocasiones a veces _vaga_ e inconsistente.
* Existen herramientas automatizadas, como el que ofrece `scikit-learn`; sin embargo, pudiera no ser más adecuado para la naturaleza de los datos propios. Se debe analizar cuál usar.
* Uno de los mayores retos es utilizar datos basados en series de tiempo.
* Otro reto es que los datos de entrenamiento proveídos a veces difieren de los de la vida real o producción: son diferentes personas, barcos, autos, etc
* Kaggle ha forzado a la comunidad no sólo en el cross-validation: sino también al no proveer toda la información con los siguientes métodos.

    + Submissions limit: limitar el probar y probar para evitar overfitting
    + Private Leaderboards: no probar con todo el test dataset
    + No dar en cuál observación acertó o erró la propuesta del concursante

## Ejercicios {.tabset}

### Ejercicio 1

1. Considera $u$ que representa valores en una dimensión para los casos ($n$)
y un vector $v$ que representa valores asociados para las variables ($p$).

```{r}
u <- c(0,1,2,4,5)
v <- c(0.5,1,5)
```

  _Tenemos entonces una matriz_ 
`r length(u)` $\times$ `r length(v)`

Si $sigma = 10$, calcula la matriz de datos $n\times p$ generada por la matriz
de rango 1  $\sigma u v^t$.

```{r}
normalizar <- function(x){
  norma <- sqrt(sum(x^2))
  if(norma > 0){
    x_norm <- x/norma
  } else {
    x_norm <- x
  }
  x_norm
}
u_norm <- normalizar(u)
v_norm <- normalizar(v)
u_norm
v_norm
sigma = 10
X_1 <- tcrossprod(u_norm, v_norm)
X_1
```

¿Cómo describirías esta matriz de datos en términos de las columnas? ¿En términos 
de los renglones?

  _Yo interpeto a $u$ como las observaciones y $v$ como las variables. Con este data frame se observa más claramente. Donde la 2a, 3a y 4a columna son las distintas v._

```{r}
u_df <- data.frame(u = u_norm)
v_df <- data.frame(v = v_norm)
v_df %>% 
  crossing(u_df) %>% 
  mutate(X_1 = round(sigma*u*v, 2)) %>%
  select(u, v, X_1) %>%
  spread(v, X_1) 
```

### Ejercicio 2

2. Si $X_1$ es la matriz que obtuviste en el inciso anterior, agrega ruido:

```{r}
set.seed(175904)
X <- X_1 + matrix(rnorm(15*3, 0, 0.1), 5, 3)
X
```

### Ejercicio 3

3. Recupera la dimensión que construimos en el ejercicio #1 usando la función *svd* (puedes intentar
optimizando directamente si quieres):

```{r}
svd_1 <- svd(X)
str(svd_1)
svd_1
```

- ¿Cuál es la relación entre los $u$ y $v$ que usamos al principio y los que obtuvimos
de la función *svd*?

  _Yo encuentro que para $d$ invirtiendo el orden pudiera ser similar a $v$_
```{r}
svd_1$d[3:1]
v_norm
```

_Respecto a $u$ $...$_

```{r}
svd_1$u[,1]
u_norm
```

_Respecto a $v$ $...$_
```{r}
svd_1$v[,1]
v_norm
```

_Por lo que a pesar del ruido, pudo capturar aproximadamente la proporcionalidad en el **rango 1**._

### Ejercicio 4 

4. Argumenta con la salida de *svd* que las aproximaciones de rango 2 y rango 3 no aportan mucho sobre la de rango 1. Verifica comparando matrices que las aproximaciones de rango 1 y rango 2
son muy similares. Calcula la distancia Frobenius entre la aproximación de rango 2 y la matriz original, usando los valores singulares ($\sigma$).

    _Distancias de Frobenius:_
    
#### Rango 1
    
```{r}
1 - (sum(X_1^2) - sum(svd_1$d[1]^2))/sum(X_1^2)
```
    
#### Rango 2
    
```{r}
1 - (sum(X_1^2) - sum(svd_1$d[2]^2))/sum(X_1^2)
```
    
#### Rango 3
    
```{r}
1 - (sum(X_1^2) - sum(svd_1$d[3]^2))/sum(X_1^2)
```

_Efectivamente, compare los valores en gedit/notepad para ver los rangos, en base a lo comentado en la pregunta 3, además de las distancias mencionadas anteriormente con las distancias de Frobenius donde **el rango 1 `Lo que indica que capturamos` 84.46%** `de la información` $\therefore$ la mejor opción es 1._

<pre>
u_norm = 0.0000000 0.1474420 0.2948839 0.5897678 0.7372098
v_norm = 0.09759001 0.19518001 0.97590007

X_1 ##   [,1]       [,2]      [,3]
[1,] 0.00000000 0.00000000 0.0000000
[2,] 0.01438886 0.02877772 0.1438886
[3,] 0.02877772 0.05755545 0.2877772
[4,] 0.05755545 0.11511089 0.5755545
[5,] 0.07194431 0.14388862 0.7194431

X_1 ### Ruidosa
         [,1]         [,2]       [,3]
[1,] -0.01474149 -0.143540780 0.03455432
[2,] -0.22269835 -0.029296391 0.18985437
[3,] -0.02123046  0.012724011 0.30221486
[4,]  0.01002594  0.002156116 0.51513445
[5,]  0.09020209  0.155744309 0.76852565

svd
$d
[1] 0.91904951 0.46468332 0.07539011
$u      [,1]        [,2]        [,3]
[1,] 0.01382720 -0.02743736  0.29075916
[2,] 0.07527108  0.80611821 -0.52569276
[3,] 0.29509130  0.53650955  0.75307123
[4,] 0.59775827 -0.07067558 -0.26566277
[5,] 0.74145077 -0.23787201 -0.03759329
$v         [,1]       [,2]       [,3]
[1,] -0.02927723  0.7637853 -0.6448061
[2,]  0.31342942 -0.6055345 -0.7314985
[3,]  0.94916007  0.2235174  0.2216644
</pre>

### Ejercicio 5 

5. Considera los siguientes datos de gasto por decil en distintos tipos de alimentos
(cada decil contiene casi 3 millones de hogares, y el gasto está en miles de pesos.
Nota: estos datos son de 2010/2008)

```{r}
library(readr)
deciles <- read_csv('../../../datos/enigh_deciles.csv')
names(deciles) <- names(deciles) %>% sub("dd8", "d8", .)
deciles
```

### Pregunta 6 

6. Calcula la primera dimensión usando la función svd. ¿Qué explica esta dimensión? 
(Nota: puedes cancelar signos de $u$ y $v$ para hacer más fácil la interpretación) 

```{r}
deciles_norm <- sapply(deciles[,2:11], normalizar) %>% data.frame
deciles_norm <- data.frame(deciles[,1], deciles_norm)
deciles_norm
```

```{r}
error <- function(pars){
  v <- pars[1:11]
  u <- pars[12:length(pars)]
  mean((deciles_norm[2:11]- tcrossprod(u, v))^2) #tcrossprod da x %*% t(y)
}
optim_decomp <- optim(rep(0.1, dim(deciles)[1] + dim(deciles)[2]), error, method ='BFGS')
v_d <- optim_decomp$par[1:11]
u_alimentos <- optim_decomp$par[12:24]
X_1 <- tcrossprod(u_alimentos, v_d)
round(X_1, 2)
```

```{r}
svd_2 <- svd(X_1)
abs(svd_2$d)[length(svd_2$d):1]
# abs(svd_2$u)[,1]
data.frame(alimentos = deciles_norm$X1, u=abs(svd_2$u)[,1]) %>% arrange(desc(u))
data.frame(deciles = names(deciles_norm[2:11]), v = abs(svd_2$v)[2:11,1]) %>% arrange(desc(v))
```

_Se pudiera interpretar como que los 4 alimentos que más se les destina del ingreso son: carnes, cereales, verduras, lácteos. Por la columna u._

_Respecto a v se los deciles que más destinan recursos son 4, 5, 6, 3. Es notorio el gap del décimo decil respecto al otro._

_**Nota:** no me queda muy claro porqué los signos no son tan relevantes._


### Pregunta 7

7. Ahora considera la segunda dimensión

- Considera primero el vector $v_2$ (¿para qué deciles
tiene valores positivos? ¿para qué deciles tiene valores negativos?

_Los valores positivos son para los deciles:_
$7, 8, 9, 4, 6, 2$

_Los valores negativos son para los deciles:_
$10, 1, 5, 3$

```{r}
data.frame(deciles = names(deciles_norm[2:11]), v = (svd_2$v)[2:11,2]) %>% arrange(desc(v))
```

- Ahora considera el vector $u_2$. ¿Para qué rubros tiene valores grandes/chicos?
¿Qué explica esta dimensión?

_Se repiten los primeros cuatro rubros como destino del gasto de la mayoría de los deciles. Aunque con valores mucho menores, no sé porqué._

```{r}
data.frame(alimentos = deciles_norm$X1, u=abs(svd_2$u)[,2]) %>% arrange(desc(u))
```

Puedes también calcular la siguiente matriz de rango 1, para que te ayude 
a interpretar: es la componente $\sigma_2u_2v_2^t$, que se suma a $\sigma_1 u_1 v_1^t$
para obtener la aproximación de rango 2. Puedes dividir entre miles (de manera que las unidades finales son millones) para interpretar
más fácilmente:

_Yo normalicé, por lo que los valores no son interpetables de esta manera._

```{r}
# #Luis Felipe Original code
# A <- round(svd_deciles$d[2]*tcrossprod(svd_deciles$u[,2], svd_deciles$v[,2])/1e3)
# rownames(A) <- deciles$X1
# A
A <- (svd_2$d[2]*tcrossprod(svd_2$u[,2], svd_2$v[,2])*1e3) %>% as.data.frame
names(A) <- names(deciles_norm)
rownames(A) <- deciles_norm$X1 
A
```

